臺灣高等法院民事裁定
                             109年度聲字第536號至第541號
聲  請  人   姜廣利  


代  理  人  姜榮昇  
上列聲請人對於本院如附表「原確定事件」欄所示裁定聲請再審
（即附表「本院審理案號」欄），並聲請訴訟救助，本院裁定如
下：
  主  文
聲請駁回。
  理  由
一、按當事人無資力支出訴訟費用者，法院應依聲請，以裁定准
    予訴訟救助。但顯無勝訴之望者，不在此限，民事訴訟法第
     107條第1項定有明文。次按當事人因無資力支出訴訟費用
    而聲請訴訟救助者，關於無資力支出訴訟費用之事由，應提
    出可使法院信其主張為真實並能即時調查之證據，以釋明之
    ，此觀民事訴訟法第109條第2項、第284條規定自明。所謂
    無資力支出訴訟費用，係指窘於生活，且缺乏經濟信用，並
    無籌措款項以支出訴訟費用之信用技能者而言（最高法院43
    年台抗字第152號判例意旨參照）。是法院調查聲請人是否
    無資力支出訴訟費用，專就聲請人提出之證據為之，如聲請
    人未提出證據，或依其提出之證據，未能信其無資力支出訴
    訟費用之主張為真實，即應將其聲請駁回，並無派員調查之
    必要（最高法院108年台抗字第433號裁定意旨參照）。
二、本件聲請人因不服如附表所示確定裁定聲請再審，並聲請訴
    訟救助，無非係以：其生活困難，目前無業並無收入，且自
    民國108年11月21日起即已自勞工保險退保，迄今仍處於失
    業狀態，亦無固定資產，聲請人實無資力再支出訴訟費用。
    又聲請人於本案訴訟之物證齊全，聲請人必有勝訴之望，為
    此聲請訴訟救助云云，並提出107年度綜合所得稅各類所得
    資料清單、勞工保險被保險人投保資料表、全國財產稅總歸
    戶財產查詢清單、臺灣臺北地方法院（下稱臺北地院）108
    年度救字第302號裁定、臺北地院北院忠民物109救182字第1
    090011683號函等為證（見本院卷第11頁至21頁、31頁至41
    頁、51頁至61頁、73頁、83頁至93頁、105頁）。惟查上開
    所得、財產及投保資料僅能證明聲請人於107年領有薪資所
    得新臺幣（下同）9萬1,155元，尚不足以釋明聲請人確係窘
    於生活，且已缺乏籌措附表所示事件裁判費用各1,000元之
    信用或技能。至聲請人所提臺北地院108年度救字第302號准
    予訴訟救助裁定與臺北地院北院忠民物109救182字第109001
    1683號函，前者為另案當事人姜榮昇所涉確認僱傭關係存在
    等事件准予訴訟救助之裁定，與聲請人無涉；後者為聲請人
    於臺北地院移送最高法院之另案抗告案件，亦與本件訴訟救
    助之聲請並不相關。此外，聲請人未再提出其他能即時調查
    之證據，以釋明其無資力支出訴訟費用之主張為真。揆諸首
    揭說明，其訴訟救助之聲請，自無從准許，應予駁回。
三、據上論結，本件聲請為無理由，爰裁定如主文。
中　　華　　民　　國　　109 　年　　11　　月　　18　　日
                   民事第十七庭
                       審判長法  官  黃雯惠
                             法  官  賴秀蘭
　　　　　　　　　　　       法  官  華奕超
附表：　
編號 本院審理案號 本件訴訟救助案號 相對人 原確定事件 1 109年度聲再字第170號 109年度聲字第536號 中華電信股份有限公司臺灣北區電信分公司 109年7月27日本院109年度聲再字第89號駁回再審裁定（見本院卷第9頁） 2 109年度聲再字第171號 109年度聲字第537號 同上 109年7月31日本院109年度聲再字第98號駁回再審裁定（見本院卷第29頁） 3 109年度聲再字第172號 109年度聲字第538號 同上 109年8月20日本院109年度聲再字第90號駁回再審裁定（見本院卷第49頁） 4 109年度聲再字第173號 109年度聲字第539號 同上 109年8月31日本院109年度聲字第267號駁回異議及訴訟救助裁定（見本院卷第71至72頁） 5 109年度聲再字第174號 109年度聲字第540號 同上 109年9月14日本院109年度再抗字第11號駁回再審裁定（見本院卷第81頁） 6 109年度聲再字第175號 109年度聲字第541號 同上 109年8月31日本院109年度聲字第267號駁回抗告裁定（見本院卷第103至104頁） 
正本係照原本作成。
不得抗告。
中　　華　　民　　國　　109 　年　　11　　月　　18　　日
　　　　　　　　　　　　　
　　　　　　　　　　　　　   書記官 何幸崇